臺灣桃園地方法院民事裁定
111年度司家聲字第374號
聲  請  人  謝慧娟  

相  對  人  陳盛雄  
            陳俊彥  
            謝文龍  
            謝文華  
            高陳香蘭
            陳鳳秀  
            陳鳳英  
            陳鳳嬌  


            陳秋邑  

上列聲請人與相對人間聲請確定訴訟費用額事件，本院裁定如下
：
    主      文
相對人陳盛雄、陳俊彥、高陳香蘭、陳鳳秀、陳鳳英、陳鳳嬌、
陳秋邑應給付聲請人之訴訟費用額確定各為新臺幣伍百參拾捌元
，及自本裁定送達相對人之翌日起至清償日止，按年利率百分之
五計算之利息。
相對人應謝文龍、謝文華給付聲請人之訴訟費用額確定各為新臺
幣壹佰柒拾玖元，及自本裁定送達相對人之翌日起至清償日止，
按年利率百分之五計算之利息。
聲請人其餘聲請駁回。
    理      由
一、按法院未於訴訟費用之裁判確定其費用額者，第一審受訴法
    院於該裁判有執行力後，應依聲請以裁定確定之。聲請確定
    訴訟費用額者，應提出費用計算書、交付他造之計算書繕本
    或影本及釋明費用額之證書。依第一項確定之訴訟費用額，
    應於裁定送達之翌日起，加給按法定利率計算之利息，此為
    家事訴訟事件所準用，家事事件法第51條、民事訴訟法第91
    條第1項、第3項定有明文。而所謂訴訟費用，包括裁判費、
    同法第77條之23至第77條之25所定之費用，即訴訟文書之影
    印費、攝影費、抄錄費、翻譯費、證人及鑑定人日旅費，及
    其他進行訴訟之必要費用，其餘費用即非訴訟費用。
二、經查，聲請人即原審原告謝慧娟與相對人即原審被告間請求
    分割遺產事件，經本院109年度家繼訴字第99號判決分割並
    諭知「訴訟費用由兩造依附表二所示之應繼分比例負擔」，
    且業於110年7月13日確定在案等情，此經本院依職權調上開
    卷宗核閱無訛。次查，聲請人主張向本院預納之訴訟費用總
    計新臺幣（下同）4,300元，業據聲請人繳費繳款單影本為
    憑，並經本院調閱前開卷宗核閱無訛，堪與認定。從而，前
    開訴訟費用既由聲請人先予墊付，聲請人自得向相對人請求
    返還。而依上開確定判決之應繼分比例，相對人陳盛雄、陳
    俊彥、高陳香蘭、陳鳳秀、陳鳳英、陳鳳嬌、陳秋邑之應繼
    分比例均為1/8，聲請人及相對人謝文龍、謝文華之應繼分
    比例均為1/24，是以，相對人陳盛雄、陳俊彥、高陳香蘭、
    陳鳳秀、陳鳳英、陳鳳嬌、陳秋邑應給付聲請人之訴訟費用
    額確定各為538元（元以下四捨五入，計算式：4,300元1/8
    ≒538），而相對人謝文龍、謝文華各應給付聲請人之訴訟費
    用額確定為179元（元以下四捨五入，計算式：43,0001/24
    ≒179），並應加給自本裁定送達翌日起按法定利率計算之利
    息。
三、又聲請人所提出之鑑定費用3,070及副本費用360元之收據正
    本內，所顯示法院案號均為本院110年度司執字第115150號
    ，均非前開訴訟所支出之費用，而聲請人所提出之地政規費
    400元之繳納日期則為111年1月16日亦顯非於前開確定訴訟
    所支出之費用，是聲請人所主張就前開三筆費用確定訴訟費
    用額，並無從准許。
四、綜上，本件聲請人之聲請，除相對人陳盛雄、陳俊彥、高陳
    香蘭、陳鳳秀、陳鳳英、陳鳳嬌、陳秋邑應給付聲請人之訴
    訟費用額確定各為538元，而相對人謝文龍、謝文華各應給
    付聲請人之訴訟費用額確定為179元，及均應加給加給自本
    裁定送達翌日起按法定利率計算之利息應予准許外，其餘金
    額之聲請均駁回。
五、如不服本裁定，應於裁定送達後10日內，以書狀向本院司法
    事務官提出異議。
中　　華　　民　　國　　111 　年　　10　　月　　25　　日
                  家事法庭  司法事務官　王雯綺
以上正本係照原本作成。